臺灣高等法院民事裁定
                                    109年度家聲抗字第6號
抗  告  人  蘇靖宸  


            蘇施燕  

上列抗告人因與相對人蘇聖翔間請求分割遺產事件，聲請許可訴
訟繫屬事實登記，對於臺灣士林地方法院裁定（本院109年度家
訴聲字第28號）提起抗告，本院裁定如下：
    主  文
抗告駁回。　　
抗告訴訟費用由抗告人負擔。
    理  由
一、按抗告法院就聲請受訴法院以裁定許可為訴訟繫屬事實之登
    記事件為裁定前，應使當事人有陳述意見之機會，民事訴訟
    法第254條第10項定有明文。查本件抗告人聲請許可為訴訟
    繫屬事實登記事件，不服原法院所為之裁定（下稱原裁定）
    ，提起抗告。經本院通知相對人以書狀陳述意見，相對人已
    於民國109年8月26日提出答辯狀（見本院卷29至34頁)，合
    先敘明。
二、次按依民事訴訟法第254條第5項、第6項前段、第7項前段規
    定，訴訟標的基於物權關係，且其權利或標的物之取得、設
    定、喪失或變更，依法應登記者，於事實審言詞辯論終結前
    ，原告得聲請受訴法院以裁定許可為訴訟繫屬事實之登記。
    前項聲請，應釋明本案請求。釋明如有不足，法院得定相當
    之擔保，命供擔保後為登記。又法院命原告供訴訟繫屬事實
    登記之擔保金，係為擔保被告因不當登記可能所受損害，應
    斟酌個案情節，妥適酌定是否命供擔保及擔保金額，所命擔
    保之數額，不得逾越同類事件中法官於假扣押、假處分時酌
    定之擔保金額。另依家事事件法第51條，前開規定於家事訴
    訟事件亦有準用。
三、抗告人主張兩造為被繼承人蘇樹根之繼承人，蘇樹根死亡後
    ，相對人偽造分割遺產協議書，將附表所示土地（下稱系爭
    土地）以繼承名義移轉至兩造之母林金美（已歿）名下，再
    以贈與為原因移轉所有權予相對人，伊已依民法第767 條、
    第1146條規定提起分割遺產等訴訟（原法院108 年度家繼訴
    字第28號案件），為使第三人知悉訟爭，阻卻其等因信賴登
    記受讓系爭土地，聲請許可就系爭土地為訴訟繫屬事實之登
    記。原法院酌定擔保後准許之，抗告人就擔保金額部分不服
    ，提起抗告，抗告意旨略以：伊資力不足，原裁定所定擔保
    金額過高，請求免供擔保或酌減擔保金等語。
四、相對人則以：原裁定所定擔保並無違誤，且抗告人收入頗豐
    ，名下並有不動產，復重金委任律師進行訴訟，繳交高額訴
    訟費用，非無資力支付擔保金等語，資為抗辯。　　
五、查，抗告人提起原法院108年度家繼訴字第28號分割遺產事
    件主張系爭土地係蘇樹根之遺產，遭非法登記於相對人名下
    ，請求分割等情，有抗告人起訴狀及土地謄本在卷可稽（見
    本院卷35至39頁、原法院卷33至39頁），抗告人基於物權關
    係主張對於系爭土地之權利，堪認已有釋明。雖有不足，然
    審酌本件訴訟繫屬事實登記可能造成相對人喪失交易機會而
    受有延後處分系爭土地之利息損失，依據各筆土地109 年公
    告現值、土地價值（如附表所示），參考兩造間分割遺產訴
    訟屬得上訴第三審之事件，依各級法院辦案期限實施要點所
    定辦案期限，一至三審之審理期間合計約為5年，依民法第2
    03條規定之法定利率5％計算為適當，則相對人因許可為訴訟
    繫屬事實登記可能遭受之損害為350萬1,850元（計算式：14
    ,007,400×5％×5＝3,501,850），原法院據此酌定抗告人應提
    供之擔保金為350萬元，未逾越同類事件一般於假扣押、假
    處分時酌定之擔保金額，自無不合。抗告意旨指摘原裁定所
    定擔保金額過高，求予廢棄該部分云云，為無理由，應駁回
    其抗告。
六、據上論結，本件抗告為無理由，爰裁定如主文。

中　　華　　民　　國　　109 　年　　8 　　月　　31　　日
                  家事法庭
                      審判長法  官  蕭胤瑮
                            法  官  許勻睿
                            法  官  袁雪華
附表：
編號 不動產坐落地段及種類 面積 （平方公尺） 權利範圍 109年1月公告土地現值 （新臺幣） 土地價值 （新臺幣） 1 臺南市○○區○○○段000000000地號土地 3297 全部 每平方公尺2,600元 8,572,200元 2 臺南市○○區○○○段○○段000000000地號土地 386 全部 每平方公尺6,400元 2,470,400元 3 臺南市○○區○○○段○○段000000000地號土地 1744 全部 每平方公尺1,700元 2,964,800元 合計土地價值                                14,007,400元    
正本係照原本作成。
本裁定除以適用法規顯有錯誤為理由外，不得再抗告。如提起再
抗告，應於收受送達後10日內委任律師為代理人向本院提出再抗
告狀。並繳納再抗告費新臺幣１千元。
中　　華　　民　　國　　109 　年　　9 　　月　　1 　　日

  　　　　　　　　　　　　　書記官  蕭英傑